【裁判字號】    97,台非,393
【裁判日期】    970821
【裁判案由】    違反毒品危害防制條例等罪
【裁判全文】
最高法院刑事判決              九十七年度台非字第三九三號
上  訴  人  最高法院檢察署檢察總長
被      告  甲○○
上列上訴人因被告違反毒品危害防制條例等罪案件，對於台灣高
雄地方法院中華民國九十六年十一月五日第二審確定裁定（九十
六年度聲減字第七０九八號），認為違法，提起非常上訴，本院
判決如下：
    主  文
原裁定撤銷。
    理  由
非常上訴理由稱：「一、按提起非常上訴，固應對於違法之確定
判決為之，但與科刑確定判決有同等效力之裁定，若於確定後發
現其適用法則違法，自應視同判決，得提起非常上訴，此有最高
法院二十一年非字第一五二號判例可供參照。又減刑之裁定、更
定其刑之裁定，所涉及之內容與實體法之刑罰事項有關，認有實
質上之確定力，而得為非常上訴之對象。再按對於已判決確定之
各罪，已經裁定其應執行之刑者，如又重複裁定其應執行之刑，
自係違反一事不再理之原則，即屬違背法令，最高法院六十八年
台非字第五０號判例可資參照。經查，本件被告甲○○曾因詐欺
等案件，經檢察官於（民國）九十六年九月五日向台灣高雄地方
法院聲請減刑並定應執行刑，於九十六年九月十七日繫屬於該法
院，嗣經該院於九十六年十月三十一日以九十六年度聲減字第五
０七一號裁定減刑並定應執行刑，並於九十六年十一月十八日裁
定確定，有台灣高雄地方法院九十六年度聲減字第五０七一號刑
事卷宗可參。該同一案件，檢察官又於九十六年十月十六日向台
灣高雄地方法院聲請減刑並定應執行刑，經該院於九十六年十一
月五日以九十六年度聲減字第七０九八號裁定減刑並定應執行刑
，而於九十六年十一月十八日確定，此有台灣高雄地方法院九十
六年度聲減字第七０九八號刑事卷宗可參。上開二案件，其被告
及犯罪事實均相同，顯屬同一案件，台灣高雄地方法院九十六年
度第五０七一號裁定為繫屬在先，同法院九十六年度聲減字第七
０九八號案件為重複裁定，顯係違背法令。二、爰依刑事訴訟法
第四百四十一條、第四百四十三條提起非常上訴，以資糾正。」
等語。
本院按減刑及定執行刑之裁定，與科刑之判決有同等效力，其確
定裁定違背法令，得提起非常上訴。又對於已判決確定之各罪，
已經裁定減刑及定其應執行之刑確定者，如又重複裁定減刑、定
其應執行之刑，自係違反一事不再理之原則，即屬違背法令，對
於後裁定，得提起非常上訴。本件被告即受刑人甲○○因犯原審
九十六年度聲減字第七０九八號裁定附表一編號一至五及附表二
編號一至四之案件，經判處罪刑確定，前經台灣高雄地方法院檢
察署檢察官以九十六年度聲減字第六五六六號聲請書，向台灣高
雄地方法院聲請裁定減刑並定其應執行之刑，由台灣高雄地方法
院於九十六年十月三十一日以九十六年度聲減字第五０七一號刑
事裁定：「甲○○所犯附表一編號五之犯罪，減刑詳如附表一編
號五所載，與附表一編號一所列不應減刑犯罪所處之刑，附表一
編號二、三、四已經減刑犯罪所減得之刑，應執行有期徒刑伍年
肆月，併科罰金新台幣柒萬元，罰金如易服勞役，以新台幣壹仟
元折算壹日。所犯附表二編號三、四之犯罪，均減刑如附表二編
號三、四所載，與附表二編號一、二已經減刑犯罪所減得之刑，
應執行有期徒刑拾月。」並於九十六年十一月十四日確定在案，
有台灣高雄地方法院九十六年度聲減字第五０七一號卷宗可憑。
台灣高雄地方法院檢察署嗣以九十六年十月三十日雄檢惟峽九六
聲減六五六六字第九四七四三號函致台灣高雄地方法院，補送被
告詐欺等案件減刑並定應執行刑聲請書（補送聲請書之案號同為
九十六年度聲減字第六五六六號）、減刑並定應執行刑一覽表、
台灣高雄地方法院九十六年度簡字第四九六號刑事簡易判決正本
等，並說明：……惟另案（台灣高雄地方法院九十六年度簡字第
四九六號刑事簡易判決）最後判決日為九十六年六月二十日，仍
應由原審法院裁定減刑並定應執行刑等情。乃原審未究明台灣高
雄地方法院檢察署上開補送函文內容，復將台灣高雄地方法院檢
察署上開函文及補送之資料，另分案為九十六年度聲減字第七０
九八號聲請減刑及定應執行刑案件，並於九十六年十一月五日再
為裁定：「甲○○所犯附表一編號四、五所示之罪，均減刑詳如
附表一編號四、五所載，與附表一編號一所示不應減刑之犯罪所
處之刑，及附表一編號二、三所示之犯罪減刑後之刑度，應執行
有期徒刑伍年伍月，併科罰金新台幣柒萬元；所犯附表二編號三
、四所示之罪，均減刑詳如附表二編號三、四所載，與附表二編
號一、二所示之犯罪減刑後之刑度，應執行有期徒刑拾月。」有
台灣高雄地方法院九十六年度聲減字第七０九八號卷宗可稽。揆
諸首揭說明，其就檢察官同一之聲請而為重複裁定，顯屬違背法
令。案經於九十六年十一月十七日確定，且於被告不利，非常上
訴意旨執以指摘，洵有理由，應由本院將原裁定撤銷，以資糾正
。又本件檢察官並非重複聲請減刑及定應執行刑，本院認上開撤
銷原確定裁定，已足達糾正原確定裁定違背法令之目的，且檢察
官並無重複之聲請，自無庸再駁回檢察官之聲請，併予敘明。
據上論結，應依刑事訴訟法第四百四十七條第一項第一款，判決
如主文。
中    華    民    國  九十七  年    八    月  二十一  日
                      最高法院刑事第一庭
                          審判長法官  董  明  霈
                                法官  林  茂  雄
                                法官  張  祺  祥
                                法官  吳  昆  仁
                                法官  蕭  仰  歸
      本件正本證明與原本無異
                                      書  記  官
中    華    民    國  九十七  年    八    月  二十八  日
                                                      Ｑ


司法院資訊處製作；財團法人民間司法改革基金會備份。
